臺灣高等法院刑事裁定
109年度聲字第4088號
聲  請  人  臺灣高等檢察署檢察官
受  刑  人  高嘉斌



上列聲請人因受刑人數罪併罰有二裁判以上，聲請定其應執行之
刑（聲請案號：臺灣高等檢察署109年度執聲字第2051號），本
院裁定如下：
    主  文
高嘉斌犯如附表所示各罪所處之刑，有期徒刑部分應執行有期徒
刑伍年捌月。
    理  由
一、聲請意旨略以：上列受刑人高嘉斌因違反槍砲彈藥刀械管制
    條例等數罪，先後經判決確定如附表，應依刑法第50條第1
    項第1款、第2項、第53條、第51條第5款規定，定其應執行
    之刑，爰依刑事訴訟法第477條第1項聲請裁定等語。
二、按「裁判確定前犯數罪者，併合處罰之。但有下列情形之一
    者，不在此限：一、得易科罰金之罪與不得易科罰金之罪。
    二、得易科罰金之罪與不得易服社會勞動之罪。三、得易服
    社會勞動之罪與不得易科罰金之罪。四、得易服社會勞動之
    罪與不得易服社會勞動之罪」、「前項但書情形，受刑人請
    求檢察官聲請定應執行刑者，依第51條規定定之」、「數罪
    併罰，有二裁判以上者，依第51條之規定，定其應執行之刑
    」、「數罪併罰，分別宣告其罪之刑，依下列各款定其應執
    行者：……五、宣告多數有期徒刑者，於各刑中之最長期以上
    ，各刑合併之刑期以下，定其刑期。但不得逾30年」，刑法
    第50條第1項、第2項、第53條、第51條第5款分別定有明文
    。再者，法律上屬於自由裁量之事項，有其外部性界限及內
    部性界限，並非概無拘束。依據法律之具體規定，法院應在
    其範圍選擇為適當之裁判者，為外部性界限；而法院為裁判
    時，應考量法律之目的，及法律秩序之理念所在者，為內部
    性界限。法院為裁判時，二者均不得有所踰越。在數罪併罰
    ，有二裁判以上，定其應執行之刑時，固屬於法院自由裁量
    之事項，然仍應受前揭外部性界限及內部性界限之拘束（最
    高法院94年度台非字第233號判決意旨參照）。
三、經查：受刑人因犯如附表所示之罪，經如附表所示法院各判
    處如附表所示之刑，均經分別確定在案，此有本院108年度
    上訴字第2802號刑事判決、108年度上訴字第1825號刑事判
    決、109年度上訴字第807號刑事判決、最高法院109年度台
    上字第2706號刑事判決及本院被告前案紀錄表等在卷可參。
    受刑人所犯上開各罪中，有得易科罰金亦得易服社會勞動之
    罪（附表編號2），復有不得易科罰金亦不得易服社會勞動
    之罪（附表編號1、3至4），雖已合於刑法第50條第1項但書
    規定，惟受刑人已請求檢察官聲請定其應執行刑，有「定刑
    聲請切結書」存卷可憑，自應依據刑法第50條第2項規定，
    依同法第51條規定定其應執行刑。茲檢察官聲請最後事實審
    之本院就受刑人所犯如附表所示之罪定其應執行之有期徒刑
    （按如附表編號4併科罰金新臺幣5萬元並未在檢察官聲請本
    案定應執行有期徒刑範圍內，附此敘明），本院審核後認檢
    察官之聲請於法並無不合，爰就受刑人所犯如附表所示之罪
    ，依刑法第51條第5款限制加重原則規定之外部性界限（即
    以最長期宣告刑有期徒刑3年4月為下限，以宣告刑總和有期
    徒刑7年2月為上限），再考量受刑人之犯罪次數、情節及貫
    徹刑法量刑公平正義理念（按受刑人所犯如附表編號1至2所
    示之罪，均係施用毒品類型之罪，犯罪類型、行為態樣、手
    段、動機均相同或相類，責任非難重複程度較高，而如附表
    編號3所示持有第一級毒品純質淨重10公克以上罪，雖非屬
    施用毒品類型之犯罪，但亦屬與毒品相關之犯罪，爰就受刑
    人所犯前開施用毒品、持有第一級毒品純質淨重10公克以上
    等罪及如附表編號4所示未經許可持有可發射子彈具有殺傷
    力之槍枝罪為整體非難評價）等情，定受刑人應執行之有期
    徒刑。
據上論斷，應依刑事訴訟法第477條第1項，刑法第50條第2項、
第53條、第51條第5款，裁定如主文。
中　　華　　民　　國　　109 　年　　10　　月　　29　　日
                  刑事第十八庭  審判長法　官  何俏美
                                      法　官  葉乃瑋
                                      法　官  黃紹紘
以上正本證明與原本無異。
如不服本裁定，應於收受送達後5日內向本院提出抗告狀。
                                      書記官  朱倩儀
中　　華　　民　　國　　109 　年　　10　　月　　30　　日
附表
編    號  1 2 3 罪    名  毒品危害防制條例 （施用第一級毒品罪） 毒品危害防制條例 （施用第二級毒品罪） 毒品危害防制條例 （持有第一級毒品純質淨重10公克以上罪） 宣 告 刑  有期徒刑7月 有期徒刑3月 有期徒刑3年 犯罪日期  民國107年12月28日 107年12月28日 107年7月10日22時起至107年7月16日18時止 偵查機關年度案號  臺灣新北地方檢察署108年度毒偵字第978號 臺灣新北地方檢察署108年度毒偵字第978號 臺灣新北地方檢察署107年度偵字第23644號 最後事實審 法院 臺灣高等法院 臺灣高等法院 臺灣高等法院  案號 108年度上訴字第2802號 108年度上訴字第2802號 108年度上訴字第1825號  判決日期 108年10月23日 108年10月23日 109年2月11日（聲請書附表誤載為109年5月27日） 確定判決 法院 臺灣高等法院 臺灣高等法院 最高法院  案號 108年度上訴字第2802號 108年度上訴字第2802號 109年度台上字第2706號  確定日期 108年11月12日 108年10月23日 109年5月27日 是否為得易科罰金之案件  否 是 否 是否為得易服社會勞動之案件  否 是 否 備    註  臺灣新北地方檢察署109年度執字第432號 臺灣新北地方檢察署109年度執字第433號 臺灣新北地方檢察署109年度執字第8222號 

編    號       4 罪    名  槍砲彈藥刀械管制條例 （未經許可持有可發射子彈具有殺傷力之槍枝罪） 宣 告 刑  有期徒刑3年4月，併科新臺幣5萬元 犯罪日期  107年11月間某日起至107年12月28日14時15分止 偵查機關年度案號  臺灣新北地方檢察署108年度偵字第2561號等 最後事實審 法院 臺灣高等法院  案號 109年度上訴字第807號  判決日期 109年6月30日 確定判決 法院 臺灣高等法院  案號 109年度上訴字第807號  確定日期 109年7月29日 是否為得易科罰金之案件  否 是否為得易服社會勞動之案件  否 備    註  臺灣新北地方檢察署109年度執字第10974號